【裁判字號】    89,上訴,84
【裁判日期】    890412
【裁判案由】    違反槍砲彈藥刀械管制條例
【裁判全文】
臺灣高等法院臺南分院刑事判決                八十九年度上訴字第八四號  Ｃ
      上  訴  人
      即  被  告  乙  ○  ○
      指定辯護人  本院法官    甲  ○  ○
右上訴人因違反槍砲彈藥刀械管制條例案件，不服臺灣臺南地方法院八十七年度訴字
第九九四號中華民國八十八年七月二十六日第一審判決（起訴案號：臺灣臺南地方法
院檢察署八十七年度偵字第七七五三、七八六二、八二二七號），提起上訴，本院判
決如左：
      主      文
上訴駁回。
      事      實
一、乙○○於民國（下同）七十八年間曾犯懲治盜匪條例罪，經台灣台南地方法院判
    處有期徒刑七年十月確定，嗣經減為七年八月，於八十四年九月二十三日執行完
    畢，仍不知悔改。於執行完畢後之某日起，明知具殺傷力之美製史密斯三八左輪
    手槍為槍砲彈藥刀械管制條例所管制之物品，未經許可不得持有，竟於八十七年
    六月三十日，將其所持有之手槍交予同案被告丙○○（另行判決）整理，尚未返
    還，嗣經乙○○以呼叫器催討時被警截獲，並於八十七年七月八日十三時二十分
    許在台南市○○○街二○七巷二十號查獲，並扣得該手槍一支。
二、案經台南市警察局報請台灣台南地方法院檢察署檢察官偵查起訴。
      理      由
一、訊據上訴人即被告乙○○矢口否認上情，並辯稱：伊與丙○○有債務糾紛，係遭
    誣陷云云。
二、經查，右揭事實業據同案被告丙○○於警訊時供稱；「（該槍）是一位綽號『黑
    記』男子乙○○於八十七年六月三十日交給我」，「乙○○說要我將槍枝整理後
    交給他：：：」等語（偵查卷第二十九頁背面），並於原審審理時指述綦詳，核
    與證人黃偉群於原審審理時證述：「．．．因為乙○○急著找丙○○，我問他何
    事，後來乙○○才說是槍枝的事，他有寄放槍枝予丙○○．．．。」等語相符，
    且有被告乙○○與被告丙○○通話譯文資料（偵查卷第二十五頁正面）及扣案槍
    彈在卷足憑，該通話譯文資料經證人即查獲警員盧永健到庭證實無訛。又上開槍
    彈均具有殺傷力，業經內政部警政署刑事警察局鑑驗甚明，此有該局八十七年七
    月二十一日刑鑑字第五○九七一號之鑑定通知書附卷可稽。至被告所辯伊與被告
    丙○○有債務糾紛，並提出郵局儲金簿，然上情僅能證明被告乙○○領款證明，
    並無法證明二人有債權債務關係。雖同案被告丙○○於本院審理中，改稱被告並
    無寄藏槍枝云云，無非事後迴護之詞，彼等所辯均不足採，本件事證明確，被告
    乙○○犯行堪以認定。
三、核被告所為，係犯違反槍砲彈藥刀械管制條例第七條第四項之罪。又被告有事實
    欄所載犯罪前科執行情形，此有台灣台南地方法院檢察署刑案資料查註紀錄表及
    本院被告全國前案紀錄表附卷可稽，其於五年以內再犯有期徒刑以上之本罪，為
    累犯，應依法加重其刑。
四、原審適用槍砲彈藥刀械管制條例第七條第四項，刑法第十一條前段、第四十七條
    、第四十二條第二項、第三十八條第一項第一款，罰金罰鍰提高標準條例第二條
    ，並審酌被告持有槍枝對社會治安所生嚴重危害等一切情狀，量處有期徒刑伍年
    陸月，併科罰金新台幣拾伍萬元，並諭知罰金易服勞役之折算標準。又按槍砲彈
    藥刀械管制條例第十九條第一項規定犯第七條之罪，經判處有期徒刑者，應於刑
    之執行完畢或赦免後，令入勞動場所，強制工作，其期間為三年，惟此項規定不
    問對行為人有無預防其社會危險性之必要，一律宣付強制工作三年，限制其中不
    具社會危險性之受處分人之身體、自由部分，其所採措施與所欲達成預防矯治之
    目的及所需程度，不合憲法第二十三條所定之比例原則，自八十七年十二月十八
    日司法院大法官會議著有第四七一號解釋公布之日起不予適用，而犯該條例第十
    九條第一項所列舉之罪，依個案情節符合比例原則部分，固應適用該條例宣告保
    安處分；至不合部分而應宣告保安處分者，則仍由法院斟酌刑法第九十條第一項
    規定之要件依職權為之，司法院大法官會議著有第四七一號解釋可資參照。查本
    件被告並未執持前開手槍另犯他罪，對社會之危險性非大，依其所為之前揭行為
    之嚴重性程度，所表現之危險性、及其未來行為之期待性等情節，若直接適用該
    條例第十九條所定，尚與憲法第二十三條所定之比例原則不符，因之認定被告尚
    無強制工作之必要，爰依前開解釋意旨，不另諭知被告於刑之執行完畢或赦免後
    ，入勞動場所強制工作。扣案可發射子彈具有殺傷力之美製史密斯三八左輪手槍
    一枝為違禁物，應依法宣告沒收。其認事用法，核無違誤，量刑亦稱妥適，被告
    上訴否認犯罪，指摘原判決不當，非有理由，應予駁回。
據上論結，應依刑事訴訟法第三百六十八條，判決如主文。
本案經檢察官張斗輝到庭執行職務。
中    華    民    國      八十九      年      四      月      十二      日
                                  臺灣高等法院臺南分院刑事第四庭
          審判長法官  陳    義    仲
                                            法官  蔡    崇    義
                                            法官  徐    財    福
右正本證明與原本無異。
如不服本判決，應於判決送達後十日內向本院提出上訴狀，其未敘述理由者並應於提
出上訴狀後十日內向本院補提理由書（應附繕本)。
                                      法院書記官  王    全    龍
中    華    民    國      八十九      年      四      月      十四      日
附錄本案論罪科刑法條全文：
槍砲彈藥刀械管制條例第七條第四項
未經許可，持有、寄藏或意圖販賣而陳列第一項所列槍砲、彈藥者，處五年以上有期
徒刑，併科新臺幣一千萬元以下罰金。


司法院資訊處製作；財團法人民間司法改革基金會備份。
